臺灣新竹地方法院刑事裁定
111年度聲字第468號
聲  請  人  臺灣新竹地方檢察署檢察官
受  刑  人  曾念哲



上列聲請人因受刑人數罪併罰有二裁判以上，聲請定其應執行之
刑（111年度執聲字第327號），本院裁定如下：
    主  文
曾念哲所犯如附表所示之罪，應執行有期徒刑壹年拾月。
    理  由
一、聲請意旨略以：受刑人曾念哲因犯槍砲彈藥刀械管制條例等
    案件，先後經判決確定如附表（聲請書附表編號1之犯罪日
    期容有誤載，業經本院更正，詳如本件附表所示），應依刑
    法第53條及第51條第5款，定其應執行之刑，爰依刑事訴訟
    法第477條第1項聲請裁定等語。
二、查受刑人因附表所示案件，經本院先後判處如附表所示之刑
    ，並經確定在案，其中附表編號1所示之罪所處之刑不得易
    科罰金，附表編號2至6則得易科罰金，依刑法第50條第1項
    但書規定，原不得定其應執行之刑，茲受刑人已請求檢察官
    聲請定應執行刑，此有臺灣新竹地方檢察署受刑人定執行刑
    或易科罰金意願回覆表1紙附卷可參，合於刑法第50條第2項
    之規定，檢察官據此以本院為犯罪事實最後裁判之法院，聲
    請定其應執行刑，本院審核認聲請為正當，並參酌附表所示
    事實審判決所認定之犯罪事實，及受刑人所犯各罪罪質之異
    或同，與各次犯罪時間間隔之久暫，並綜合考量其他附表所
    示各判決所審酌有關量刑之一切事項、所犯數罪之責任非難
    重複程度等情，定其應執行刑如主文所示。
三、按數罪併罰中之一罪，依刑法規定得易科罰金，若因與不得
    易科之他罪併合處罰結果而不得易科罰金時，原可易科部分
    所處之刑，自亦無庸為易科折算標準之記載（司法院大法官
    會議釋字第144號、第679號解釋參照）。是本件如附表編號
    2至6所示之罪，原雖得易科罰金，惟因與不得易科罰金之附
    表編號1所示之罪併合處罰結果而不得易科罰金時，自無庸
    為易科罰金之記載，併此敘明。
四、至受刑人所犯如附表編號6所示之罪，經本院宣告併科罰金
    新臺幣2萬元，並諭知易服勞役之折算標準確定，所諭知罰
    金刑部分，非屬本件聲請人聲請定其應執行刑範圍，仍應依
    原判決執行之，附此敘明。　　
五、爰依刑事訴訟法第477條第1項，刑法第50條第2項、第51條
    第5款規定，裁定如主文。　　
中    華    民    國   111    年     4    月     28   日
                  刑事第八庭    法  官  潘韋廷
以上正本證明與原本無異。　　　　　　　　
如不服本裁定應於送達後5日內向本院提出抗告狀。
中　　華　　民　　國　　111 　年　　4 　　月　　28　　日
                                書記官  彭筠凱
【附表】
 編          號  1 2 3  罪          名  詐欺 毒品危害防制條例 (施用第二級毒品) 毒品危害防制條例 (施用第二級毒品)  宣    告    刑  有期徒刑1年2月 有期徒刑2月 有期徒刑2月    應執行有期徒刑3月（編號2至4）   犯  罪  日  期  107年9月3日至107年9月11日 106年12月31日21時許 107年2月1日11時許採尿時起回溯96小時內之某時許 偵查(自訴)機關 年  度  案  號  新竹地檢108年度偵字第1620號等 新竹地檢108年度撤緩毒偵字第219號等 新竹地檢108年度撤緩毒偵字第219號等  最 後 事實審 法    院 新竹地院 新竹地院 新竹地院  案    號 108年度原訴字第19號 108年度原簡字第56號 108年度原簡字第56號  判決日期 109年3月17日 109年6月5日 109年6月5日  確   定判   決  法    院 新竹地院 新竹地院 新竹地院  案    號 108年度原訴字第19號（110年度撤緩字第119號裁定緩刑撤銷確定） 108年度原簡字第56號 108年度原簡字第56號  判    決確定日期 109年4月22日 109年7月6日 109年7月6日  是否為得易科 罰 金 之 案 件  否 是 是 備註  新竹地檢109年度執緩字第471號（110年度執撤緩字第91號，刑期自110.12.14至112.2.13） 新竹地檢109年度執字第3395號 新竹地檢109年度執字第3395號     編號2至5經本院以109年度聲字第1295號裁定應執行有期徒刑5月確定（110年度觀執更字第28號，刑期自110.4.15至110.7.25）  

 編          號  4 5 6  罪          名  毒品危害防制條例 (施用第二級毒品) 毒品危害防制條例 (施用第二級毒品) 槍砲彈藥刀械管制條例(非法持有子彈)  宣    告    刑  有期徒刑2月 有期徒刑3月 有期徒刑4月，併科罰金新臺幣2萬元   應執行有期徒刑3月（編號2至4）    犯  罪  日  期  108年4月19日8時36分許採尿時起回溯96小時內之某時許 108年10月11日下午3時許 不詳時間至109年4月16日 偵查(自訴)機關 年  度  案  號  新竹地檢108年度撤緩毒偵字第219號等 新竹地檢109年度毒偵字第185號 新竹地檢109年度偵字第4490號  最 後 事實審 法    院 新竹地院 新竹地院 新竹地院  案    號 108年度原簡字第56號 109年度竹東原簡字第33號 109年度原訴字第51號  判決日期 109年6月5日 109年6月16日 111年1月28日  確   定判   決  法    院 新竹地院 新竹地院 新竹地院  案    號 108年度原簡字第56號 109年度竹東原簡字第33號 109年度原訴字第51號  判    決確定日期 109年7月6日 109年8月13日 111年3月2日  是否為得易科 罰 金 之 案 件  是 是 是 備註  新竹地檢109年度執字第3395號 新竹地檢109年度執字第4381號 新竹地檢111年度執字第1288號（刑期自112.2.14至112.6.13，罰金易服勞役20日，刑期自112.6.14至112.7.3）   編號2至5經本院以109年度聲字第1295號裁定應執行有期徒刑5月確定（110年度觀執更字第28號，刑期自110.4.15至110.7.25）